# 请教陈版：母公司在年度中间收购少数股权，成为全资子公司，

提问人：luoxi 时间：2015-10-16 17:15:41
请教陈版：母公司在年度中间收购少数股权，成为全资子公司，合并资产负债表少数股东权益年初数有余额，处置期末无余额，同时合并利润表累计数中在未收购前有少数股东损益，收购为全资子公司后合并报表如何处理，需要追溯调整年初数吗？合并利润表累计发生的少数股东损益是否仍需列报。因为列报的话，报告期末持有少数股权为 0 ，而归属于少数股东损益仍有数据，是否存在逻辑错误？

回答人：chenyiwei
不追溯调整年初数和上年度比较数据。少数股东损益分段计算，自年初到收购少数股权交易日期间该子公司的净利润仍应按原比例形成少数股东本期损益。这个问题不存在逻辑错误，可以通过合并报表层面的资本公积等归属于母公司股东的权益项目来平衡，该资本公积的调整金额应当根据《企业会计准则第 33 号——合并财务报表（ 2014 年修订）》第四十七条的规定计算得出。